【裁判字號】    99,訴,1754
【裁判日期】    991214
【裁判案由】    偽造有價證券等
【裁判全文】
臺灣臺北地方法院刑事判決              99年度訴字第1754號
公  訴  人  臺灣臺北地方法院檢察署檢察官
被      告  范志豪
上列被告因偽造有價證券等案件，經檢察官提起公訴（99年度偵
字第18478號、第20612號、第24342號)，因被告於本院準備程序
中為有罪之陳述，經本院合議庭裁定由受命法官獨任以簡式審判
程序審理，本院判決如下：
    主  文
范志豪共同犯行使偽造信用卡罪，處有期徒刑月，如易科罰金
，以新臺幣壹仟元折算壹日，如附表一所列之物品均沒收。
    事  實
一、范志豪與蘇瑋郡、劉坤奇、張建域（本院已於99年11月24日
    對劉坤奇、張建域2人為有罪判決)均意圖為自己不法之所有
    ，並基於行使偽造信用卡及詐欺取財之概括犯意，於民國99
    年7月24日，共同持劉坤奇、王龍宇(本院亦於99年11月24日
    為有罪判決）所偽造之信用卡，前往桃園市車麗屋等處，分
    別由劉坤奇、張健域或范志豪、蘇瑋郡等人各1 組，接續至
    附表二編號43至59之商店盜刷（編號43、44、45同一商店接
    續刷卡，編號46、47、48同一商店接續刷卡均失敗，編號54
    、55、56、57、58、59同一商店接續刷卡均失敗）施用詐術
    詐取財物未遂。
二、案經內政部警政署刑事警察局報告臺灣臺北地方法院檢察署
    檢察官偵查起訴。
    理  由
一、上開事實業據被告范志豪於本院審理時坦承不諱，且對於已
    判決之共同被告劉坤奇、張建域、蘇瑋郡彼此間之陳述亦不
    爭執（簡式審判得採認傳聞證據），並有證人陳韻平、余錫
    昌、梁雪慧、蘇宗文、陳鴻祥、陳皓財、邱勤翔、趙興民、
    陳俊育、古雅婷、陳震梅、黃健芳、許辰琳之證言足稽，且
    有搜索扣押筆錄、扣押物品目錄表、通訊監察譯文、聯合信
    用卡處理中心之交易明細、中國信託刷卡機之信用卡交易紀
    錄、合作金庫刷卡機之信用卡交易紀錄、環匯亞太刷卡機之
    信用卡交易紀錄、聯邦商業銀行刷卡機之交易紀錄、花旗銀
    行所屬商店盜刷明細、台新銀行刷卡機之信用卡交易紀錄、
    國泰世華銀行特約商店盜刷消費交易明細、信用卡交易紀錄
    及監視錄影照片、扣案物照片等在卷及扣案偽造信用卡在案
    可憑，均核與被告自白相符。本件事證明確，被告上開犯行
    已堪認定，均應依法論科。
二、按犯罪行為人基於一個概括犯意，接續數行為，而該數行為
    彼此間具有密接關聯性，復侵害同一個法益者，為接續犯，
    應論以一罪；本案被告范志豪所為密集行使偽造信用卡犯行
    彼此間，均具有時間場所之密接性，顯係基於行使之概括犯
    意，復侵害同一個社會公共信用之主要法益（各詐欺被害人
    之持有法益僅係次要法益），應均認屬接續犯而僅論以1 罪
    。核被告所為，均係犯刑法第201條之1第2 項前段之行使偽
    造信用卡罪、第339條第3項、第1 項之詐欺取財未遂罪，而
    未遂部分依刑法第25條第2 項規定得減輕其刑。其中，被告
    行使偽造信用卡同時為施用詐術之方式，係以1 行為同時觸
    犯行使偽造信用卡罪及詐欺取財未遂罪，應依刑法第55條前
    段想像競合犯規定，從一重行使偽造信用卡罪處斷。另被告
    范志豪與被告張建域、劉坤奇、蘇瑋郡彼此間具有犯意聯絡
    及行為分擔，應依刑法第28條規定論以共同正犯。爰審酌被
    告之生活情況、智識程度、犯後坦承犯行態度，兼之被告雖
    係盜刷車手，惟所為盜刷犯行就詐欺部分均屬未遂，實際尚
    未造成他人損害，量處有期徒刑3月，並依刑法第41條第1項
    前段規定諭知得易科罰金併其折算標準。末查，被告王龍宇
    、劉坤奇所偽造，進而由被告范志豪於附表二所列之時、地
    行使之信用卡，既屬偽造之信用卡，復無證據證明滅失，無
    論有無扣案或分屬何人所有，均應依刑法第205 條規定宣告
    沒收之。
據上論斷，應依刑事訴訟法第273條之1第1 項、第299條第1項前
段，刑法第28條、第201條之1第2項前段、第339條第3項、第1項
、第25條第2項、第55條前段、第41條第1 項前段、第205條、刑
法施行法第1條之1，判決如主文。
本案經檢察官劉俊良到庭執行職務。
中    華    民    國    99    年    12    月    14    日
                  刑事第二十庭  法  官  呂政燁
以上正本證明與原本無異。
如不服本判決應於收受送達後10日內向本院提出上訴書狀，並應
敘述具體理由；其未敘述上訴理由者，應於上訴期間屆滿後20日
內向本院補提理由書（均須按他造當事人之人數附繕）「切勿逕
送上級法院」。
                                書記官  呂欣穎
中    華    民    國    99    年    12    月    14    日
附錄本案所犯法條全文：
中華民國刑法第201條之1（偽造、變造信用卡及其行使罪）
意圖供行使之用，而偽造、變造信用卡、金融卡、儲值卡或其他
相類作為簽帳、提款、轉帳或支付工具之電磁紀錄物者，處1 年
以上7年以下有期徒刑，得併科3萬元以下罰金。
行使前項偽造、變造之信用卡、金融卡、儲值卡或其他相類作為
簽帳、提款、轉帳或支付工具之電磁紀錄物，或意圖供行使之用
，而收受或交付於人者，處5年以下有期徒刑，得併科3萬元以下
罰金。
中華民國刑法第339條（詐欺取財罪）
意圖為自己或第三人不法之所有，以詐術使人將本人或第三人之
物交付者，處5年以下有期徒刑、拘役或科或併科1千元以下罰金
。
以前項方法得財產上不法之利益或使第三人得之者，亦同。
前二項之未遂犯罰之。
附表一：本案沒收之物
  ┌───┬─────────────────┬───┐
  │編 號 │   應   沒   收   物   品         │數 量 │
  ├───┼─────────────────┼───┤
  │  01  │偽造信用卡卡號：0000000000000000  │  1張 │
  ├───┼─────────────────┼───┤
  │  02  │偽造信用卡卡號：0000000000000000  │  1張 │
  ├───┼─────────────────┼───┤
  │  03  │偽造信用卡卡號：0000000000000000  │  1張 │
  ├───┼─────────────────┼───┤
  │  04  │偽造信用卡卡號：0000000000000000  │  1張 │
  ├───┼─────────────────┼───┤
  │  05  │偽造信用卡卡號：0000000000000000  │  1張 │
  ├───┼─────────────────┼───┤
  │  06  │偽造信用卡卡號：0000000000000000  │  1張 │
  ├───┼─────────────────┼───┤
  │  07  │偽造信用卡卡號：0000000000000000  │  1張 │
  ├───┼─────────────────┼───┤
  │  08  │偽造信用卡卡號：0000000000000000  │  1張 │
  ├───┼─────────────────┼───┤
  │  09  │偽造信用卡卡號：0000000000000000  │  1張 │
  └───┴─────────────────┴───┘
附表二：盜刷一覽表

司法院資訊處製作；財團法人民間司法改革基金會備份。
